臺灣高雄地方法院刑事判決　　　　　　　　　　　　　九十一年度易字第三六九號
　　公　訴　人　臺灣高雄地方法院檢察署檢察官
　　被　　　告　甲○○
右列被告因違反毒品危害防制條例案件，經檢察官提起公訴（九十年度毒偵字第四八
九七號），本院判決如左：
    主  文
甲○○施用第一級毒品，處有期徒刑捌月；又施用第二級毒品，處有期徒刑肆月。應
執行有期徒刑拾月。
    事  實
一、甲○○前於民國八十七年間因施用毒品案件，經送觀察、勒戒後，認有繼續施用
    毒品之傾向，復經本院以八十七年度毒聲字第一二五二號裁定送強制戒治，嗣於
    八十八年七月二十五日強制戒治期滿，由臺灣高雄地方法院檢察署檢察官於八十
    八年十月二十一日以八十八年度戒毒偵字第二八三號為不起訴處分確定。復於八
    十九年間因施用第一級毒品案件，經臺灣高雄地方法院檢察署檢察官於八十九年
    八月六日以八十九年度毒偵字第五四○四號提起公訴並聲請強制戒治，嗣經本院
    以八十九年度毒聲字第六一二二號裁定令入戒治處所施以強制戒治一年，並經本
    院以八十九年度訴字第二○二一號判處有期徒刑七月確定（尚未執行）。詎其仍
    不知悔改，竟基於施用第一級毒品海洛因及第二級毒品安非他命之犯意，於九十
    年八月二十九日晚間某時許，在高雄市○○路某朋友住處，以將第一級毒品海洛
    因摻入香煙吸食方式，第二級毒品安非他命則置放在自製吸食器內以火燒烤加熱
    後再吸食其霧化氣體之方式，分別施用第一級毒品海洛因及第二級毒品安非他命
    各一次。嗣於九十年八月三十日下午六時十分許，在高雄市○○區○○路四二九
    號為警查獲。甲○○於九十年十二月五日經本院以九十年度毒聲字第七三○七號
    裁定令入戒治處所施以強制戒治一年。
二、案經高雄市政府警察局苓雅分局移送臺灣高雄地方法院檢察署檢察官偵查起訴。
    理  由
一、右揭事實，業據被告甲○○於本院審理中坦承不諱，且被告於九十年八月三十日
    下午六時十分許為警查獲後，經採集其尿液，送請高雄市立凱旋醫院檢驗結果，
    呈甲基安非他命及嗎啡陽性反應（按海洛因注射入人體後，水解還原成嗎啡，再
    循嗎啡之代謝方式排出體外，已據行政院衛生署藥物食品檢驗局以（73）藥檢壹
    字第０三０二二一號函說明綦詳），有該院九十年九月二十一日高市凱醫檢字第
    ○○二二七號煙毒尿液檢驗成績書及尿液採證對照表各一紙附卷可稽，足見被告
    之自白與事實相符。又被告前因施用毒品案件，經送觀察、勒戒後，認有繼續施
    用毒品之傾向，經本院以八十七年度毒聲字第一二五二號裁定送強制戒治，嗣於
    八十八年七月二十五日強制戒治期滿，由臺灣高雄地方法院檢察署檢察官於八十
    八年十月二十一日以八十八年度戒毒偵字第二八三號為不起訴處分確定；復於八
    十九年間因施用第一級毒品案件，經臺灣高雄地方法院檢察署檢察官於八十九年
    八月六日以八十九年度毒偵字第五四○四號提起公訴並聲請強制戒治，嗣經本院
    以八十九年度毒聲字第六一二二號裁定令入戒治處所施以強制戒治一年，並經本
    院以八十九年度訴字第二○二一號判處有期徒刑七月確定（尚未執行）。詎被告
    又三犯本件施用第一級、第二級毒品案件，經本院於九十年十二月五日以九十年
    度毒聲字第七三○七號裁定令入戒治處所施以強制戒一年等情，有本院被告院內
    索引卡紀錄表、台灣高等法院被告全國前案紀錄表及台灣高雄地方法院檢察署刑
  案資料查註紀錄表各一份在卷可按。從而，本件罪證明確，被告三犯施用毒品犯
    行均堪認定，應依法論科。
二、按犯毒品危害防制條例第十條之施用第一級、第二級毒品罪者，檢察官應先將被
    告送勒戒處所觀察、勒戒，經觀察、勒戒後，認有繼續施用毒品傾向者，應由檢
    察官聲請法院裁定令入戒治處所施以強制戒治；又強制戒治期滿或交付保護管束
    期滿，應由檢察官為不起訴之處分，而為不起訴之處分後，五年內再犯第十條之
    罪者，不適用前開不起訴處分之規定，三犯以上者亦同，而應依通常刑事訴訟程
    序予以起訴論罪科刑，此觀諸毒品危害防制條例第二十條第一項、第二項後段及
    第二十三條之規定自明。核被告所為，係犯毒品危害防制條例第十條第一項施用
    第一級毒品罪及同條第二項施用第二級毒品罪。其持有第一級、第二級毒品之低
    度行為，均已為其施用之高度行為所吸收，故不另論罪。被告所犯施用第一級毒
    品及施用第二級毒品罪二罪之間，犯意各別，行為互殊，應予分論併罰。爰審酌
    被告因施用毒品，經送觀察勒戒及強制戒治執行完畢，並經本院判處徒刑後，仍
    未戒絕毒品，三犯本件相同之罪，顯見其戒除毒癮之意志薄弱，有再入監矯治必
    要，並念其施用毒品乃戕害自身之身體健康，尚未損及他人，且其犯後已坦承犯
    行，態度良好等一切情狀，量處如主文所示之刑，併定其應執行之刑，以資懲儆
    。
據上論斷，應依刑事訴訟法第二百九十九條第一項前段，毒品危害防制條例第十條第
一項、第二項，刑法第十一條前段、第五十一條第五款，判決如主文。
本案經檢察官陳俊宏到庭執行職務。
中      華      民      國      九十一      年      九    月    二十六  日
                                  臺灣高雄地方法院刑事第三庭
                                      審判長法  官  趙 家 光
                                            法  官  柯 彩 燕
                                            法  官  吳 俊 龍
右正本證明與原本無異。
如不服本判決，應於判決送達後十日內，向本院提出上訴狀。
                                            書記官  許 麗 珠
中      華      民      國      九十一      年      九    月    二十七  日
附錄本判決論罪法條：
毒品危害防制條例第十條：
  施用第一級毒品者，處六月以上五年以下有期徒刑。
  施用第二級毒品者，處三年以下有期徒刑。
